臺灣高雄地方法院民事裁定　　　　　　　100年度訴字第397號
聲　請　人　洪國禎
原　　　告　謝文川
被　　　告　台灣汎生製藥廠股份有限公司
兼法定代理　蔡崑山
人
法定代理人　詹進義
　　　　　　洪耀臨
被　　　告　沈雪櫻
　　　　　　許政文
上四人共同
訴訟代理人　蘇琬婷律師
　　　　　　王志中律師
上列聲請人就兩造間損害賠償事件，聲請參加訴訟，而經被告請
求駁回其參加，本院裁定如下：
    主    文
聲請人參加訴訟之聲請駁回。
聲請參加程序費用由聲請人負擔。
    理    由
一、按「就兩造之訴訟有法律上利害關係之第三人，為輔助一造
    起見，於該訴訟繫屬中，得為參加。」，民事訴訟法第58條
    第1 項固有明文。惟第三人為輔助一造起見而參加於訴訟，
    須就兩造之訴訟有法律上利害關係者始得為之，若僅有事實
    上之利害關係，則不得為參加（最高法院23年抗字第1259號
    判例意旨參照）。而所謂法律上之利害關係，係指第三人私
    法上之法律關係，因當事人一造敗訴，依其判決之內容，將
    致直接或間接之不利益，若該當事人勝訴，則可免受不利益
    者而言。又當事人對於第三人之參加，得聲請法院駁回，民
    事訴訟法第60條第1 項前段亦有明文，是第三人聲請參加而
    經當事人聲請駁回者，法院應為准許參加與否之裁定。
二、本件聲請人聲請參加訴訟意旨略以：聲請人與原告均為遭被
    告共同虛捏為「沙仔地幫」之組織犯罪首腦及手下，且聲請
    人另案對於被告提起妨害名譽損害賠償訴訟，則聲請人與本
    件被告等人及原告間，自屬有本案「妨害名譽」是否致原告
    及聲請人受損害之法律上利害關係，則本件當事人一造勝訴
    或敗訴，將攸關聲請人之直接或間接不利益。為此，依民事
    訴訟法第58條規定，聲請參加訴訟云云。而聲請人上開參加
    訴訟之聲請，業經被告於本院民國99年11月2日準備程序中
    ，表示認為不符合訴訟參加之要件而言詞請求駁回，此有準
    備程序筆錄在卷可稽。
三、查聲請人雖執上情為由聲請參加訴訟，惟觀之聲請人書狀所
    陳其於本案訴訟之利害關係，僅係關於其亦係遭受被告侵害
    之情節，事屬其個人與被告間之法律關係，核與本件原告主
    張其為侵權行為之被害人，依據民法第184 條第1 項規定，
    訴請被告給付損害賠償之訴訟標的間，無任何法律上之利害
    關係，故所主張之基礎事實縱或牽涉聲請人，亦僅屬事實上
    之關連，且原告是否因受被告不法侵害而受有損害，與聲請
    人是否因受被告不法侵害而受有損害，二者本應分別判斷，
    故原告獲勝訴或敗訴判決，亦不影響聲請人於另案之請求，
    自難認聲請人就本件訴訟標的有何法律上之利害關係，是其
    聲請參加訴訟，揆之首揭規定及說明，應認於法不合，而予
    以駁回。
四、據上論結，依民事訴訟法第60條第1 項前段、第86條第1 項
    前段，裁定如主文。
中    華    民    國    100   年    3     月    17    日
                  民事第六庭    法  官  曾子珍
以上正本係照原本作成。
如對本裁定抗告須於裁定送達後10日內向本院提出抗告狀，並應
繳納抗告費新臺幣1,000元整。
中    華    民    國    100   年    3     月    17    日
                                書記官  何慧娟